臺灣桃園地方法院刑事判決　　　　　　 99年度簡上字第922號
上　訴　人
即　被　告　葉斯文
上列上訴人即被告因恐嚇等案件，不服本院刑事庭於民國99年10
月11日所為之99年度壢簡字第2048號第一審刑事簡易判決（聲請
簡易判決處刑案號：99年度偵字第6644號），提起上訴，本院管
轄之第二審合議庭判決如下：
    主  文
上訴駁回。
    事  實
一、葉斯文與袁李喜子係鄰居，分別居住於桃園縣中壢市○○路
    190 巷117 號及同巷88號。葉斯文因認袁李喜子於其生病期
    間介紹男友予其配偶鍾六妹，乃於民國99年1 月27日下午 4
    時50分許（原審誤載為30分），見袁李喜子在同巷109 號前
    與2 名友人聊天時，將袁李喜子強拉至其上開住處前之不特
    定人得以共見共聞之公開場所，而質問袁李喜子，兩人因此
    發生口角，詎葉斯文竟分別基於恐嚇及單一接續之公然侮辱
    犯意，先以「幹你娘雞巴」、「垃圾頭」等言語辱罵袁李喜
    子後，再向袁李喜子恫稱「要殺了你」，復又欲毆打袁李喜
    子，係因鍾六妹予以阻擋，袁李喜子始未受傷，惟該言詞已
    致袁李喜子心生畏懼，足生損害於安全。嗣因袁李喜子報警
    處理，始知上情。
二、案經袁李喜子訴由桃園縣政府警察局移請臺灣桃園地方法院
    檢察署檢察官偵查後聲請以簡易判決處刑。
    理  由
一、被告葉斯文固不否認確有於上開所述時、地，因認袁李喜子
    介紹男友予其配偶，而罵渠「幹你娘雞巴」、「垃圾頭」，
    惟矢口否認有何公然侮辱及恐嚇之犯行，辯稱：當時係因袁
    李喜子先動手打其，其受不了，才會出言罵渠，其之行為沒
    有任何不對，且其係事後在警局才反問員警「如果我有證據
    是不是可以殺了他」，並非當場即表示要殺害袁李喜子云云
    ，經查：
    (一)上開犯罪事實，業據證人袁李喜子於偵查中經檢察事務官
      詢問及原審訊問時證稱：當日渠原係在龍昌路190 巷 109
      號前與兩名太太聊天，被告見狀就將渠強拉至被告住處前
      ，質問渠為何幫其配偶介紹男友，渠表示沒有且要求對質
      ，被告就出言罵渠「幹你娘雞巴」、「垃圾頭」，還以手
      指著渠恐嚇說「要殺了你」，並且要毆打渠，係因鍾六妹
      阻擋，渠才未被打到，渠聽到被告這樣講後很害怕，到現
      在都還睡不好，需要藉助安眠睡，但渠確實沒有介紹男友
      予鍾六妹，當場亦未毆打被告等語綦詳，並核與證人即被
      告鄰居張邦新於偵查中具結證述及在檢察事務官詢問時陳
      述之：當日被告將袁李喜子抓到被告住處門口時，伊正好
      散步經過該處，伊有制止被告，說你是男人不可以這樣子
      ，但被告未予理會，後來伊就聽到被告說袁李喜子破壞其
      家庭，且出言罵袁李喜子「幹你娘雞巴」、「垃圾頭」，
      並有說要殺袁李喜子的話，被告更欲出手毆打袁李喜子，
      但因鍾六妹出面阻擋，被告就將氣出在鍾六妹身上等語相
      符，再佐以被告於原審訊問中就確有以上開言詞辱罵袁李
      喜子，並有表示「要殺了你」一節亦供承不諱，自堪以認
      定。
    (二)被告雖以前揭情詞置辯，惟查：
      1.袁李喜子於偵查中已明確陳稱渠當日並未出手毆打被告
        ，且張邦新就此在偵查中亦陳述：被告當時並未遭袁李
        喜子毆打一巴掌，反係袁李喜子被嚇到很可憐等語，而
        張邦新乃係被告與袁李喜子之鄰居，與雙方應均任何無
        利害關係或怨隙，衡情應無刻意偏袒袁李喜子而故意以
        不實事項誣陷被告之必要，況伊既已就當日所目擊之事
        發經過，於偵查中經具結後詳予證述，自足擔保伊證言
        之可信性，而得為本院所採信，是當日乃係被告主動以
        上揭言詞辱罵袁李喜子一節，即堪以認定，準此，被告
        空言辯稱係因袁李喜子毆打其，其受不了，才會反罵袁
        李喜子云云，即顯係犯後卸責之詞，要無足採。至被告
        雖另於本院審理中辯稱張邦新於案發之際並未在場，故
        伊所言不實在云云，然張邦新先後兩次於偵查中就案發
        經過所為之陳述、證述，不僅並無任何歧異，亦核與袁
        李喜子所言相符，則若非伊當時確有在場，衡情應無法
        就事發經過為如此清楚之描述，況本案張邦新上開2 次
        在偵查中接受檢察事務官詢問及檢察官訊問時，被告亦
        均有在場，則被告何以未於偵查中就此節當場反應，反
        卻迄本院審理中始為上開抗辯？亦顯與常理有違，是被
        告此部分所辯，仍不足採。
      2.被告固於本院審理中改口辯稱其係後來在警局製作筆錄
        時，才反問員警若其有證據，是不是可以殺了袁李喜子
        ，並非係在當場向袁李喜子表示云云，然不僅與袁李喜
        子及證人張邦新之上開陳述、證述並不相符，且若被告
        確實未在當場向袁李喜子恫稱「要殺了你」，其又何需
        在原審訊問中自白？況觀諸警詢筆錄，其於警詢時乃係
        供承有向袁李喜子稱：「你嘴巴這麼硬，如果有證據我
        就可以殺你」等語，則縱被告此部分所辯與袁李喜子陳
        述之被告係直接說「要殺了你」一節尚有不符，惟仍足
        堪認被告已明確坦承當場有向袁李喜子表達要殺害渠之
        意思表示，而非如其所辯僅係在警詢時反問員警，是被
        告嗣後改口辯稱並未恐嚇袁李喜子云云，自亦不為本院
        所採信。
    (三)本案被告出言辱罵袁李喜子之地點乃係其住家門前，為公
      用道路，自屬不特定人得以共見共聞之公開場所，又其辱
      罵之內容為「幹你娘雞巴」、「垃圾頭」，衡諸社會常情
      ，均帶有輕蔑他人之人格之意思，並足使他人之名譽受損
      ，其所為當已構成公然侮辱；再其以加害生命之事，而向
      袁李喜子恫稱「要殺了你」後，袁李喜子亦確因而感到害
      怕一節，已如上述，是本案事證明確，被告犯行洵堪認定
      ，應依法論科。
二、核被告葉斯文所為，係犯刑法第305 條之恐嚇罪，及同法第
    309 條第1 項之公然侮辱罪。被告自始即基於單一之犯意，
    而於密接時、地，先後以「幹你娘雞巴」、「垃圾頭」等不
    堪言語辱罵袁李喜子，其多次之公然侮辱行為，係遂行單一
    犯罪決意之同種類行為，侵害同一法益，為接續犯，應僅成
    立ㄧ罪。又被告所犯上開2 罪間，犯意各別、行為互殊，應
    予分論併罰。原審以被告犯罪事證明確，援引刑事訴訟法第
    449 條第1 項、第3 項，刑法第305 條、第309 條第1 項、
    第41條第1 項前段，刑法施行法第1 條之1 第1 項、第2 項
    前段，並審酌被告與告訴人袁李喜子係鄰居，對於誤會未能
    理溝通，反以情緒性辱罵與威嚇之言語相加，所為非是，且
    迄今未與告訴人達成和解，並在犯後猶不知悔改，態度非佳
    ，兼衡被告之品行、犯罪之手段、動機、目的、所受之刺激
    等一切情狀，分別就被告所犯公然侮辱罪部分量處拘役20日
    、就所犯恐嚇罪部分量處拘役20日，並應執行刑為拘役30日
    ，且諭知如易科罰金，均以新臺幣1,000 元折算1 日，經核
    認事用法均無違誤，量刑亦屬妥適，應予維持。被告上訴意
    旨猶以前揭情詞否認犯行云云，指摘原判決不當，為無理由
    ，應予駁回。
據上論斷，應依刑事訴訟法第455 條之1 第3 項、第364 條、第
368 條，判決如主文。
本案經檢察官洪敏超到庭執行職務。
中    華    民    國   100    年    1     月    24    日
                    刑事第十庭  審判長法  官  江德民
                                      法  官  黃鏡芳
                                      法  官  蘇昌澤
以上正本證明與原本無異。
不得上訴。
                                      書記官  李佳穎
中    華    民    國  100     年    1     月    25    日